

PERFIL PERSONAL

Desarrolladora Junior front-end. Mi determinación y aprendizaje constante me ha ayudado a adquirir experiencia trabajando en equipo multidisciplinar. Mi compromiso de superarme y mejorar continuamente me ha llevado a ser una persona autodidacta, perseverante, ha poder adaptarme a las nuevas tecnologías y superar obstáculos de manera efectiva.

SKILL

CAPACIDAD ORGANIZATIVA
CAPACIDAD DE ADAPTACIÓN
TRABAJO EN EQUIPO
HABILIDADES COMUNICATIVAS
CREATIVIDAD
PERSEVERANCIA

PROFESIONALES

HTML, CSS, BOOTSTRAP JAVASCRIPT, REACT, ANGULAR MATERIAL UI, API REST, JEST, REACT TESTING LIBRARY, SELENIUM, MYSQL, POSTMAN, JIRA, AGILE, NODEJS, EXPRESS,

CONTACTO

+34605351540

elichaur@gmail.com

www.linkedin.com/in/milagros-chamorro

github.com/milagros-lab

MILAGROS CHAMORRO JUNIOR FRONT- END DEVELOPER

EXPERIENCIA LABORAL

FREELANCE | ENERO 2024 - ACTUALIDAD

henariglesias.com | Diseño y creación de sitio web personalizado utilizando WordPress, para la artista **Henar Iglesias**.

- Gestión de Hosting y el registro de Dominio
- Posicionamiento SEO
- Diseño y Maquetación
- Utilizar plugins de wordpress.
- Mantenimiento de la web y gestión de contenido

Econometriclass.com | Diseño, creación y mantenimiento de la web.

- · Hosting y Dominio
- Posicionamiento SEO
- Dlseño y Maquetación

Desarrollo de Porfolio personal | Utilizando React, Mui, componente de estilo, Git, Redux, React Hook.

FOOUM ANALYTIC | JUNIO 2022 - DICIEMBRE 2023

- Crear funcionalidades y mantener aplicaciones web utilizando React
- Api Rest
- Realizar pruebas de Testing, usando React Testing Library-Jest.
- Solucionar Bugfix y hotfix.
- Uso de Git para el trabajo en equipo con repositorios remotos.
- Refactorización de código.
- Documentar el código desarrollado.
- Uso de metodología Agile (Scrum).
- Node
- Mysql
- Patrones de Diseño

GRODITECH STARTUP | 01 MAYO 2022 - 30 MAYO 2022

Desarrollo de aplicación web, para la detectar y prevenir la aparición de plagas en invernaderos, a fin de que mejore la producción y calidad de los cultivos. Proyecto final de bootcamp Socratech. Para desarrolar la aplicación utilizamos Html, JavaScript, React, Angular, Mui, NodeJs, Mysql, Express, Bootstrap.

FORMACION

SOCRATECH - ESCUELA DE NUEVAS TECNOLOGIAS

Full-Stack Developer | Septiembre 2022 - Junio 2023

UNIVERSIDAD BICU (EL RAMA, NICARAGUA)

Licenciada en Contabilidad | Febrero 2007- Julio 2011

OTROS CURSOS

UDEMY

Cypress automatización pruebas.

UDEMY

The complete NodeJs Mysql Login System-web application development.

UDEMY

React: From zero to expert(hook and MERN), Web Application Development.